# 生产线固定制造费用的分配问题

提问人：narano1943 时间：2020-10-09 11:33:08
陈版您好，海外子公司目前存在两个情况， 1 、每年 12 月份圣诞节生产线放假半个月，其他月份视管理层决策，也偶尔存在停工一周或十天左右的情况。； 2 、公司新增一条生产线，与旧生产线生产同一产品，新生产线刚投产期间生产不饱和
参照《瑞华研究 2010 ～ 2019 汇编》之“问题1-5-2（生产不饱和期固定费用分摊的问题）”，其中提到“对于淡季时发生的固定制造费用未分配计入生产成本的部分，因为系生产部门发生，所以应当在利润表上直接转入营业成本，而不能计入销售费用。”
我的疑问是，如果当月存在管理层指示的停工，或者是圣诞节假期停工，那么这个停工期间内的生产线固定制造费用是否可以计入管理费用，而不是营业成本？

回答人：chenyiwei
这种情况下，管理层指示的停工期间的相关支出可以计入管理费用；常规的节假日停工期间的相关支出仍计入营业成本。